reunion 24-04
 
Esta reunion se uso para terminar de pulir detalles del sprint 2 , revisar lo que hizo cada uno y darle el retoque final para la entrega.

reunion 30-04

Se charlo sobre el sprint 3, cada una de las partes realizo su tarea y el proyecto quedo renderizado y parcializado. Como asi tambien se actualizo trello para poder seguir trabajando y sabiendo como viene el Sprint.

Reunión 4-5-2022
Analizamos la retroalimentación hecha por Daniel Duque y en ella observamos que apesar de que vamos bien en los tiempos y con el proyecto, debemos mejorar varios aspectos en el desarrollo del proyecto.

Reunión 5-5-2022
Durante diez minutos hablamos acerca de depurar y mejorar el archivo de estilos pues según la retroalimentación hecha por el profesor daniel Duque, dicho archivo está un poco extenso y tiene algunas reglas repetidas.

Reunión 9-5-2022
Por un lapso de cinco minutos ultimamos algunos detalles antes de la entrega como por ejemplo el agregar una etiqueta <a> para mostrar el detalle del producto cada vez que se hace clik en una imagen o sobre todo el contenedor.

Reunión 11-5-2022
Por un tiempo de cinco minutos, discutimos sobre lo visto en clase referente a dinamizar las rutas y trabajar los formularios con los diferentes métodos de envío de información.

Reunión 13-5-2022
Joel propone mejorar las vistas de los detalles de producto y así lo hizo.

Reunión 14-5-2022
Durante 10 minutos y por medio de videollamada discutimos la realización de la vista "/productos" y la configuración de los formularios de registro de usuarios y productos.

Reunión 16-5-2022
Aprovechando el espacio cedido en clase, discutimos sobre la retroalimentación hecha por Daniel respecto al Sprint anterior. Asi mismo, analizamos la situación actual del proyecto y recalcamos aquellos aspectos que se deben mejorar y trabajar pues se están presentando unas modificaciones en el mismo.

Reunión 17-5-2022
En reunión através de videollamada definimos qué elementos mostrar en el index del proyecto.

Reunión 19-5-2022
En conversación telefónica, discutimos algunos aspectos a mejorar en el index del proyecto tales como el tamaño del video, el tamaño de los div´s que contienen las imágenes y el color del texto de cada uno de los productos.

Reunión 24-5-2022
Vía videollamada analizamos las observaciones realizadas el lunes 23 de mayo después de hacer la presentación del trabajo realizado en el proyecto. Distribuimos la realización de estas observaciones para poner al día el sitio.

Reunión 2-6-2022
Estuvimos hablando sobre la organización del quinto SPRINT 

Reunión 10-6-2022
Mediante video llamada estuvimos hablando sobre la organización de las vistas.

Raunión 11-6-2022
Por unos cinco minutos se discutió sobre las vistas.

Reunión 19-6-2022
Atráves de comunicaión virtual, se definió el proceso de logueo y las rutas destinadas para los usuarios según su perfil y sesión.

Reunión 4-7-2022
Por medio de llamada de voz discutimos el manejo de la carga de imagen cuando se hace un cambio en los datos del usuario.

9-7-2022
Vía telefónica, aclaramos mutuamente unas dudas para organizar el CRUD de usuarios y Productos.

5-8-2022
Através de videollamada discutimos algunos aspectos sobre el SRINT8.